【裁判字號】    97,審抗,95
【裁判日期】    970325
【裁判案由】    拍賣抵押物
【裁判全文】
臺灣高雄地方法院民事裁定              97年度審抗字第95號
抗  告  人  郭紓綺
相  對  人  合作金庫商業銀行股份有限公司
法定代理人  甲○○
上列當事人間拍賣抵押物事件，抗告人對於民國97年2 月27日本
院97年度拍字第443 號所為裁定，提起抗告，裁定如下：
    主  文
抗告駁回。
抗告程序費用新台幣壹仟元由抗告人負擔。
    理  由
一、抗告意旨略以：抗告人自民國96年起每月均有匯款繳納貸款
    本息，且抗告人曾於96年9 月18日親至相對人分行繳納當期
    利息費用，相對人之行員並未提及貸款有遲繳情形，抗告人
    確有誠意清償貸款本息，抗告人聲請拍賣抵押物實無理由，
    爰聲明請求廢棄原裁定。
二、按扺押權人，於債權已屆清償期，而未受清償者，得聲請法
    院拍賣抵押物，就其賣得價金而受清償，民法第873 條第1
    項定有明文。次按聲請拍賣抵押物，原屬非訟事件，祇須其
    抵押權已經依法登記，並登記之清償期已屆滿而未受清償時
    ，法院即應為許可拍賣抵押物之裁定；如對於此項法律關係
    有爭執時，亦應由有爭執之人另行提起訴訟，以求解決，不
    得僅依抗告程序聲明其爭執，並據為廢棄拍賣抵押物裁定之
    理由（最高法院70年度臺抗字第197 號裁定意旨參照）。
三、經查：相對人主張抗告人借貸2 筆款項金額各為新台幣（下
    同）140 萬元、60萬元，並提供本院97年度拍字第443 號民
    事裁定附表所示不動產設定最高限額320 萬元之抵押權，擔
    保上開借款債權暨至清償日止之利息等債務，惟抗告人並未
    依約清償上開債務，相對人乃依民法第873 條規定聲請拍賣
    抵押物等情，業據提出借據、他項權利證明書、抵押權設定
    契約書、建物及土地登記謄本、放款帳務資料查詢單為證，
    原審法院即據以准許相對人拍賣抵押物之聲請，依上開規定
    原無不當，抗告人雖以上開抗告意旨爭執，惟此屬實體事項
    ，況依抗告人提出之存摺影本觀之，亦確有未按期給付之情
    事，依上開說明，其應就該爭執事項另行提起訴訟以為解決
    。從而，本件抗告為無理由，應予駁回。
四、結論：本件抗告為無理由，依非訟事件法第46條、第21條第
    2 項、第24條第1 項，民事訴訟法第495 條之1 第1 項、第
    449 條第1 項、第78條，裁定如主文。
中    華    民    國    97    年    3     月    25    日
                  民事第二庭審判長法  官  林紀元
                                  法  官  陳業鑫
                                  法  官  黃悅璇
以上正本證明與原本無異。
如不服本裁定應於送達後10日內向本院提出再抗告狀，並繳納再
抗告費新台幣1000元。再為抗告應以適用法規顯有錯誤為理由，
並經本院之許可，該許可以原裁定所涉及之法律見解具有原則上
重要性者為限，並委任律師為代理人。
抗告人之配偶、三親等內之血親、二親等內之姻親，或抗告人為
法人、中央或地方機關時，其所屬專任人員具有律師資格並經法
院認適當者，亦得為第三審代理人。
前項情形應於提起再抗告或委任時釋明之。
中    華    民    國    97    年    3     月    25    日
                                  書記官  林昭吟


司法院資訊處製作；財團法人民間司法改革基金會備份。
